臺灣臺中地方法院刑事判決
111年度訴字第890號
公  訴  人  臺灣臺中地方檢察署檢察官
被      告  林新偉






指定辯護人  本院公設辯護人賴忠杰
上列被告因違反槍砲彈藥刀械管制條例案件，經檢察官提起公訴
（111年度偵字第7759號），本院判決如下：
    主    文
林新偉犯非法寄藏非制式手槍罪，處有期徒刑伍年陸月，併科罰
金新臺幣貳萬元，罰金如易服勞役，以新臺幣壹仟元折算壹日。
扣案如附表所示之物沒收。
    犯罪事實
一、林新偉明知可發射子彈而具有殺傷力之非制式手槍、子彈，
    分別係槍砲彈藥刀械管制條例第4條第1項第1款、第2款所列
    管之槍砲、彈藥，非經中央主管機關許可，不得寄藏、持有
    ，竟基於非法寄藏具殺傷力之非制式手槍及子彈之犯意，於
    民國98年間某日，在臺中市西區臺灣大道與英才路交岔路口
    附近某商辦大樓，受第三人「翁奇楠」委託，代為保管具有
    殺傷力之非制式手槍1枝(含彈匣1個，槍枝管制編號0000000
    000號)及具殺傷力之子彈74顆而無故寄藏之。嗣於111年2月
    22日17時許，在臺中市○○區○○○○路000號4樓之1居所，經警
    持本院核發之搜索票執行搜索，扣得如附表所示之物。
二、案經臺中市政府警察局第五分局報告臺灣臺中地方檢察署檢
    察官偵查起訴。
    理  由
壹、證據能力部分：
一、按被告以外之人於審判外之言詞或書面陳述，除法律有規定
    者外，不得作為證據，刑事訴訟法第159條第1項固有明文。
    惟被告以外之人於審判外之陳述，雖不符同法第159條之1至
    第159條之4之規定，而經當事人於審判程序同意作為證據，
    法院審酌該言詞陳述或書面陳述作成時之情況，認為適當者
    ，亦得為證據，同法第159條之5第1項亦有明定。經查，本
    判決以下所引用據以認定被告林新偉犯罪之被告以外之人於
    審判外之陳述：證人即查獲時在場之許巧玟、郭鈞雁、陳智
    傑分別於警詢時之證述與職務報告等部分，性質上屬傳聞證
    據，公訴人、被告及其辯護人在本院111年8月2日審理時，
    均表示同意作為證據使用(見本院卷第174-176頁)，本院審
    酌前開警詢均為警員依法通知詢問，又該職務報告則為承辦
    警員記載本案偵辦經過，該等證據作成時之情況，尚無違法
    取證或不當之情形，應屬適當，依刑事訴訟法第159條之5第
    1項之規定，具有證據能力。
二、又本案認定事實引用之卷內其餘非供述證據，均與本案待證
    事實具有關聯性，並無證據證明係公務員違背法定程序取得
    ，依刑事訴訟法第158條之4規定反面解釋，亦均有證據能力
    。
貳、實體部分：
一、認定犯罪事實根據之證據及理由： 
    上揭犯罪事實，業據被告於警詢、偵訊、本院準備程序及審
    理時均坦承不諱【見臺灣臺中地方檢察署111年度偵字第775
    9號偵查卷宗(下稱偵卷)第43-47、137-141頁、本院卷第137
    、173、178頁】，核與證人許巧玟、郭鈞雁、陳智傑分別於
    警詢時證述情節均相符合(許巧玟部分：見偵卷第63-66頁；
    郭鈞雁部分：見偵卷第55-57頁；陳智傑部分：見偵卷第59-
    61頁)，且有臺中市政府警察局第五分局搜索/扣押筆錄暨扣
    押物品目錄表3紙、臺中市政府警察局槍枝性能檢測報告表3
    紙、臺中市政府警察局槍枝性能檢測照片8張、搜索現場照
    片7張、扣案物品照片8張、內政部警政署刑事警察局111年3
    月21日刑鑑字第1110025517號鑑定書暨附件2紙在卷可稽(見
    偵卷第69-73、97-102、103-106、107-112、113、151-152
    、155、163-166頁)；此外，復有如附表所示之物扣案可資
    佐證，其中如附表編號㈠所示非制式手槍1枝、如附表編號
    ㈡及㈢與如附表編號㈠及㈡所示子彈共74顆經內政部警政署刑
    事警察局鑑定結果，認該手槍係仿手槍外型製造，組裝已貫
    通之金屬槍管而成、擊發功能正常、可供擊發適合子彈使用
    、具有殺傷力之非制式手槍(槍枝管制編號0000000000號)；
    而就子彈部分，其中如附表編號㈡及如附表編號㈠所示子彈
    均係由口徑9mm制式空包彈組合直徑8.8mm金屬彈頭而成、具
    殺傷力之非制式子彈共64顆、如附表編號㈢及如附表編號㈡
    所示子彈則均係口徑9×19mm制式子彈共10顆，上開子彈經採
    樣試射，均可擊發，認均具殺傷力，此有內政部警政署刑事
    警察局111年3月21日刑鑑字第1110025517號鑑定書暨附件2
    紙附卷足憑(見偵卷第163-166頁)，足認被告之自白與事實
    相符，足認被告之自白與事實相符，本案事證明確，被告前
    揭犯行洵堪認定，應予依法論科。
二、論罪科刑：
  ㈠按槍砲彈藥刀械管制條例第7條、第8條等規定業於109年6月1
    0日修正公布，並自同年6月12日生效施行，修法目的在於有
    效遏止持「非制式槍砲」進行犯罪情形，認「非制式槍砲」
    與「制式槍砲」之罪責有一致之必要，故於第4條、第7條至
    第9條增加「制式或非制式」之構成要件，亦即不分制式或
    非制式，凡屬第7條所列各類槍砲型式之槍砲，有殺傷力者
    ，概依第7條規定處罰。次按寄藏手槍罪為繼續犯，於其終
    止寄藏之前，犯罪行為仍在繼續實施之中，其間法律縱有變
    更，但其行為既繼續實施至新法施行以後，自無行為後法律
    變更之可言（最高法院89年度台非字第186號判決意旨參照
    ）。經查，被告寄藏本案非制式手槍及子彈係自98年間某日
    起，迄於111年2月22日為警查獲止，是其非法寄藏本案非制
    式手槍及子彈行為猶繼續進行至前開槍砲彈藥刀械管制條例
    修正施行後，揆諸上揭說明，並無行為後法律變更可言，應
    逕適用修正後即現行槍砲彈藥刀械管制條例第7條第4項論處
    。
  ㈡按刑法上寄藏，係指受寄他人之物，為之隱藏而言；而寄藏
    與持有，均係將物置於自己實力支配之下，僅寄藏必先有他
    人之持有行為，而後始為之受寄代藏而已，故寄藏之受人委
    託代為保管，其保管之本身，亦屬持有，不過，此之持有係
    受寄之當然結果，最高法院74年度台上字第3400號判決意旨
    可資參照；又按未經許可，無故持有槍、彈罪，其持有之繼
    續，為行為之繼續，至持有行為終了時，均論為一罪，不得
    割裂(最高法院90年度台上字第3270號判決意旨參照)。查本
    案被告係受「翁奇楠」之委託，代為保管寄藏前揭非制式手
    槍1枝及子彈共74顆，顯均非為自己持有，法律上自宜僅就
    被告寄藏行為為包括之評價，不另就持有行為予以論罪。是
    核被告林新偉所為，係犯槍砲彈藥刀械管制條例第7條第4項
    之非法寄藏非制式手槍罪及同條例第12條第4項之非法寄藏
    子彈罪。又被告寄藏前開槍彈之行為，均係寄藏行為之繼續
    ，為繼續犯，均應論以繼續犯之一罪。
  ㈢又按非法持有槍砲彈藥刀械等違禁物，所侵害者為社會法益
    ，如持有之客體種類相同(同為手槍，或同為子彈者)，縱令
    持有之客體有數個(如數支手槍、數顆子彈)，仍為單純一罪
    ，不發生想像競合犯之問題；若持有二不相同種類之客體(
    如同時地持有手槍及子彈，或同時地持有槍砲彈藥刀械管制
    條例所定不同條項之槍枝，如手槍及改造槍枝)，則為一行
    為觸犯數罪名之想像競合犯(最高法院97年度台上字第3556
    號、96年度台上字第6417號判決意旨參照)。從而，本案被
    告同時寄藏數顆具有殺傷力之子彈，僅單純成立一非法寄藏
    子彈罪；被告係以一寄藏行為，同時受寄持有前開非制式手
    槍、具殺傷力之子彈，係以一行為同時觸犯構成要件相異之
    2罪，為異種想像競合犯，爰依刑法第55條前段規定，從一
    重之非法寄藏非制式手槍罪處斷。
  ㈣刑之加重減輕事由：
　⒈起訴及公訴意旨自始並未主張被告成立累犯等語，本院參酌
    最高法院刑事大法庭110年度台上大字第5660號裁定意旨，
    公訴人既未提出足以證明被告構成累犯事實之前案徒刑執行
    完畢資料及具體敘明被告本件有何特別惡性及對刑罰反應力
    薄弱，而有依累犯加重其刑之必要性等各節，並指出其證明
    方法，自無從以卷內證據認有累犯加重其刑之情形，併予敘
    明。
　⒉按槍砲彈藥刀械管制條例第18條第4項前段規定：犯本條例之
    罪，於偵查或審判中自白，並供述全部槍砲、彈藥、刀械之
    來源及去向，因而查獲或因而防止重大危害治安事件之發生
    者，減輕或免除其刑。依此規定，犯上開條例之罪，必須於
    偵查或審判中自白，並供述全部槍砲、彈藥、刀械之來源及
    去向，並因而使偵查機關查獲，或因而防止重大危害治安事
    件之發生者，始得依上述規定減輕或免除其刑。若被告雖已
    自白並供述其槍砲、彈藥、刀械之來源及去向，但偵查機關
    並未因而查獲或因而防止重大危害治安事件之發生者，尚難
    遽依上述規定減輕或免除其刑。又此所謂「查獲」，固不以
    檢察官已對該槍砲、彈藥、刀械之來源或去向之人提起公訴
    為必要，惟仍應以偵查機關依據被告之供述，經調查而獲悉
    該被供出槍砲、彈藥、刀械之來源或去向之人確有相關犯罪
    事實者為限(最高法院106年度台上字第743號判決意旨參照)
    。被告雖於警詢及偵訊時時均供稱：上開槍彈係「翁奇楠」
    交付給伊，係於98年中旬，距今將近11年，該員已於99年間
    過世等語(見偵卷第47、140頁)，又被告固於偵查及審判中
    均為自白，惟本案並無因被告所述而查獲其槍枝來源之情形
    ，亦未因而防止重大危害治安事件之發生，自不符合槍砲彈
    藥刀械管制條例第18條第4項減免其刑之要件。
  ㈤爰以行為人之責任為基礎，審酌被告漠視法令禁制，非法寄
    藏具殺傷力之非制式手槍、子彈，並考量其寄藏槍彈之數量
    及期間，其對於社會治安已構成相當程度之危害，犯罪情節
    並非輕微，惟考量被告犯後坦承犯行，顯見其尚知悔改，兼
    衡被告過去曾有妨害自由、竊盜、強盜、施用毒品等前科，
    有臺灣高等法院被告前案紀錄表1份在卷供參(見本院卷第15
    -25頁，依最高法院刑事大法庭110年度台上大字第5660號裁
    定意旨，本院無從裁量是否因累犯而應加重其刑，僅將上開
    被告之前科紀錄列入刑法第57條第5款「犯罪行為人之品行
    」之量刑審酌事由，附此敘明)，暨其國小畢業之智識程度
    、之前在家幫忙從事小吃相關工作且家境勉持之生活狀況，
    業據被告陳明在卷(見本院卷第179頁)等一切情狀，量處如
    主文所示之刑，並就併科罰金部分，諭知易服勞役之折算標
    準，以資懲儆。
  ㈥沒收：
　⒈按違禁物，不問屬於犯罪行為人與否，沒收之，刑法第38條
    第1項定有明文。查，扣案如附表編號㈠所示之槍枝1枝及如
    附表編號㈡及㈢所示子彈共50顆，均具有殺傷力，業如前述
    ，均屬違禁物且為被告本案寄藏犯罪所用之物，爰依刑法第
    38條第1項規定，不問屬於犯罪行為人與否，均宣告沒收。
    至如附表編號㈠及㈡所示子彈，前經鑑定結果，雖均具殺傷
    力，然此部分扣案物，均已於鑑定過程中經試射擊發後，僅
    餘彈殼，已失其子彈之結構及性能，依目前狀態已不具殺傷
    力，即均不屬槍砲彈藥刀械條例所列違禁物(最高法院高法
    院85年度台上字第2503號、78年度台上字第3610號、77年度
    台上字第461號判決意旨參照)，爰均不予宣告沒收，附此敘
    明。
　⒉又如附表編號㈢及㈣所示之物，固均為被告寄藏前開槍彈之同
    時，經「翁奇楠」委託保管之物，然此部分扣案物非屬違禁
    物，且非為公告之槍砲主要組成零件，亦無法供前開槍枝組
    裝使用，此有內政部警政署刑事警察局111年3月21日刑鑑字
    第1110025517號鑑定書暨附件2紙、內政部警政署刑事警察
    局111年5月19日刑鑑字第1110053720號函、內政部111年5月
    25日內授警字第1110871912號函各1紙附卷足憑(見偵卷第16
    3-166頁、本院卷第57、59頁)；再扣案如附表編號㈤至所
    示之物，均為被告所有，與本案犯罪並無關連，業經被告陳
    述明確(見本院卷第137、176頁、偵卷第47頁)，且無其他積
    極證據足以證明此部分扣案物係供被告為本案犯行所用或預
    備使用之物，亦非因本案犯罪所生或所得之物，自不予宣告
    沒收，亦附敘明。
據上論斷，應依刑事訴訟法第299條第1項前段，槍砲彈藥刀械管
制條例第7條第4項、第12條第4項，刑法第11條前段、第55條前
段、第42條第3項、第38條第1項，判決如主文。
本案經檢察官謝怡如提起公訴，檢察官朱介斌到庭執行職務。
中　　華　　民　　國　 111　　年　　 9　　月　　 6　　日
　　　　　　　　　刑事第十五庭審判長法　官　簡佩珺
                                    法  官  張雅涵
                                    法  官  湯有朋
以上正本證明與原本無異。
如不服本判決應於收受送達後20日內向本院提出上訴書狀，並應
敘述具體理由；其未敘述上訴理由者，應於上訴期間屆滿後20日
內向本院補提理由書（均須按他造當事人之人數附繕本）「切勿
逕送上級法院」。
　　　                            　書記官  黃美雲
中　　華　　民　　國　　111 　年　　9 　　月　　6 　　日
附錄本案論罪科刑法條：
槍砲彈藥刀械管制條例第7條第4項
未經許可，持有、寄藏或意圖販賣而陳列第1項所列槍砲、彈藥
者，處5年以上有期徒刑，併科新臺幣1千萬元以下罰金。
槍砲彈藥刀械管制條例第12條第4項
未經許可，持有、寄藏或意圖販賣而陳列子彈者，處5年以下有
期徒刑，併科新台幣300萬元以下罰金。
附表：扣案物應予宣告沒收一覽表：
編號 品名 數量 所有人/持有人 備註 ㈠ 標示「MODEL GUN JP-915」字樣之非制式手槍(含彈匣1個，槍枝管制編號0000000000號) 1枝 林新偉 見偵卷第73頁，編號2-5。 ㈡ 由口徑9mm制式空包彈組合直徑8.8mm金屬彈頭而成、具殺傷力之非制式子彈 43顆 林新偉 見偵卷第73頁，編號2-6。 ㈢ 口徑9×19mm制式子彈 7顆 林新偉 見偵卷第73頁，編號2-6。 
附表：扣案物應予宣告沒收一覽表：
編號 品名 數量 所有人/持有人 備註 ㈠ 由口徑9mm制式空包彈組合直徑8.8mm金屬彈頭而成、具殺傷力之非制式子彈(已試射) 21顆 林新偉 見偵卷第73頁，編號2-6。 ㈡ 口徑9×19mm制式子彈(已試射) 3顆 林新偉 見偵卷第73頁，編號2-6。 ㈢ 彈匣 1個 林新偉 見偵卷第73頁，編號2-9。 ㈣ 手槍消音管 1支 林新偉 見偵卷第73頁，編號2-8。 ㈤ 精氣神瑪卡包裝毒咖啡(毛重291公克) 66包 林新偉 見偵卷第73頁，編號2-1。 ㈥ 黑色金剛包裝毒咖啡(毛重207公克) 56包 林新偉 見偵卷第73頁，編號2-2。 ㈦ Catier包裝毒咖啡(毛重149公克) 39包 林新偉 見偵卷第73頁，編號2-3。 ㈧ 愷他命(毛重13.1公克) 7包 林新偉 見偵卷第73頁，編號2-4。 ㈨ 電子秤 2臺 林新偉 見偵卷第73頁，編號2-7。 ㈩ 愷他命 16包 林新偉 見偵卷第81頁，編號1-1。  K盤 2個 林新偉 見偵卷第81頁，編號1-2。  APPLE廠牌IPhone型號行動電話(含門號+00000000000號SIM卡1張，IMEI碼000000000000000號) 1支 林新偉 見偵卷第81頁，編號1-3。  APPLE廠牌IPhone型號行動電話(含門號0000000000號SIM卡1張，IMEI碼000000000000000號) 1支 林新偉 見偵卷第81頁，編號1-4。